【裁判字號】    97,易,351
【裁判日期】    970428
【裁判案由】    竊盜
【裁判全文】
臺灣臺南地方法院刑事判決               97年度易字第351號
公  訴  人  臺灣臺南地方法院檢察署檢察官
被      告  甲○○
上列被告因竊盜案件，經檢察官提起公訴（97年度偵字第2426號
），被告於準備程序期日就被訴事實為有罪陳述，本院聽取當事
人之意見後，裁定進行簡式審判程序，並判決如下：
    主  文
甲○○毀壞安全設備於夜間侵入住宅竊盜，處有期徒刑柒月，緩
刑參年，緩刑期內付保護管束，並應依執行檢察官之命令，向指
定之公益團體、地方自治團體或社區，提供肆拾小時之義務勞務
。扣案之棉質手套壹雙沒收。
    事  實
一、甲○○基於為自己不法所有之意圖，於民國97年1月12日夜
    間凌晨2時許，穿戴棉質手套1雙前往臺南市○○區○○街2
    段416號（雖為乙○○所經營之「新財利商行」，惟同時為
    供其家屬柯宛伶等人共同居住之處所，即共用同一門牌號碼
    ，「新財利商行」與住處大廳各有通往道路之出入口，惟彼
    此間又互通之建築物），徒手將住處大廳大門上之紗網破壞
    後，以手指伸入孔隙並開啟大門鎖具，進入大廳後再走入相
    通之「新財利商行」店面內，竊取該處木桌抽屜內之現金新
    台幣（下同）共3千8百元，以及該桌旁放置之「峰」牌香菸
    共24包得手，而於自住處大門離去前，適遭當時身在該大門
    旁房間內柯宛伶（乙○○之女）發現，隨即逃離現場。經警
    據報於同日凌晨3時許，會同柯宛伶前往甲○○位於安南區
    ○○街○段456巷68號住處，取得甲○○同意後實施搜索，遂
    在該處音響喇叭內扣得前述遭竊之現金及香菸等物（已由乙
    ○○立據領回），並在甲○○帶領下前往曾文溪某處堤岸，
    扣得其所有、並供其行竊時穿戴使用之棉質手套1雙，始查
    知上情。
二、案經台南市警察局第三分局報請台灣台南地方法院檢察署檢
    察官偵查起訴。
    理  由
一、本件被告所犯為死刑、無期徒刑、最輕本刑為三年以上有期
    徒刑以外之罪，亦非屬高等法院管轄之第一審案件，其於準
    備程序進行中，先就被訴事實為有罪之陳述，經法官告知簡
    式審判程序之旨，並聽取公訴檢察官之意見後，依刑事訴訟
    法第273條之1第1項、第273條之2等規定，裁定進行簡式審
    判程序，且不受同法第159條第1項、第161條之2、第161 條
    之3、第163條之1及第164條至第170條所規定證據能力認定
    及調查方式之限制，合先敘明。
二、訊據被告對於上開事實均坦承不諱，核與告訴人乙○○於警
    詢時之陳述、證人柯宛伶於警詢時暨偵訊時具結後之證述均
    大致相符，復有證人柯宛伶繪製之現場圖1份、贓物認領保
    管單1紙、現場及扣案物品照片8幀在卷可稽，此外，並有棉
    質手套1雙扣案可資佐證，足認被告之上開任意性自白核與
    事實相符，應堪採信。故本件事證明確，被告犯行堪予認定
    。
三、按裝置於鐵門上之紗網，已成為鐵門之一部分，除足以防止
    蚊蠅進入外，亦兼有防止宵小入侵之防閑作用，應屬安全設
    備，又被告所侵入者雖為告訴人乙○○所經營之「新財利商
    行」，惟該處與告訴人乙○○之家屬柯宛伶等人所居住之房
    間乃共用門牌號碼，且彼此間又相連互通，自屬於住宅無疑
    。故本件核被告所為，係犯刑法第321條第1項第1款、第2款
    於夜間侵入住宅、毀壞安全設備竊盜罪。茲審酌被告年輕識
    淺、教育程度非高（僅國小畢業），犯本案之動機、目的、
    手段，以及所得利益非鉅，贓物並已全部起出發還告訴人，
    惡性非重，及其犯後尚知坦承全部犯行，態度良好，暨告訴
    人當庭表示只要被告能夠改過自新即可、不要求其他賠償等
    一切情狀，量處如主文所示之刑，以資懲儆。再查被告前未
    曾因故意犯罪受有期徒刑以上刑之宣告，有臺灣高等法院被
    告前案紀錄表1紙可按，其因年輕識淺、一時貪念失慮，致
    罹刑典，經此偵審程序及刑之宣告，應知警惕，諒無再犯之
    虞，本院因認前開所宣告之刑，以暫不執行為適當，爰依刑
    法第74條第1項第1款之規定宣告緩刑3年，以啟自新，惟因
    被告年僅19歲，法治教育欠缺，且自制力不佳，為使被告能
    深切體認付出勞力工作營生之重要性，並強化其法治概念，
    使其於緩刑期內能深知警惕，避免其緩刑宣告輕易遭到撤銷
    ，爰併依刑法第74條第2項第5款規定，命被告於緩刑期內，
    依執行檢察官之命令，向指定之公益團體、地方自治團體或
    社區，提供40小時之義務勞務，併依刑法第93條第1項第2款
    之規定，於緩刑期內付保護管束。
四、又扣案之棉質手套1雙，為被告所有，供其犯本罪所用之物
    ，業據被告陳明在卷，爰依刑法第38條第1項第2款之規定宣
    告沒收。
五、據上論斷，應依刑事訴訟法第273條之1第1項、第299條第1
    項前段，刑法第321條第1項第1款、第2款、第74條第1項第1
    款、第2項第5款、第93條第1項第2款、第38條第1項第2款，
    判決如主文。
本案經檢察官丙○○到庭執行職務
中    華    民    國    97    年    4     月    28    日
                    刑事第十庭  法  官  林臻嫺
以上正本證明與原本無異。
如不服本判決應於收受本判決後10日內向本院提出上訴書狀，並
應敘述具體理由。如未敘述上訴理由者，應於上訴期間屆滿後20
日內向本院補提理由書狀（均須按他造當事人之人數附繕本）「
切勿逕送上級法院」。
                                書記官  許悉愛
中    華    民    國    97    年    4     月    28    日
中華民國刑法第321條
（加重竊盜罪）
犯竊盜罪而有左列情形之一者，處六月以上、五年以下有期徒刑
：
一、於夜間侵入住宅或有人居住之建築物、船艦或隱匿其內而犯
之者。
二、毀越門扇、牆垣或其他安全設備而犯之者。
三、攜帶兇器而犯之者。
四、結夥三人以上而犯之者。
五、乘火災、水災或其他災害之際而犯之者。
六、在車站或埠頭而犯之者。
前項之未遂犯罰之。


司法院資訊處製作；財團法人民間司法改革基金會備份。
